臺灣臺北地方法院刑事判決　　　　　　　　　　　　九十二年度訴字第二一七七號
　　公　訴　人　臺灣臺北地方法院檢察署檢察官
　　被　　　告　甲○○
　　　　　　　　丙○○
右列被告等因電信法等案件，經檢察官提起公訴（九十二年度偵字第二０八五八號）
，被告於準備程序中為有罪之陳述，經本院合議庭裁定行簡式審判程序，判決如左：
    主  文
甲○○、丙○○共同連續意圖為自已不法之利益，以電磁方式盜用他人電信設備通信
，各處有期徒刑月，如易科罰金，均以佰元折算壹日，均緩刑貳年。
盜用他人電信設備通信所用之ＢＥＮＱ Ｓ六二○Ｉ型號、ＭＯＴＯＲＯＬＡＶ三六八
八型號行動電話各壹支，均沒收。
    事  實
一、甲○○與丙○○係男女朋友關係。甲○○於民國九十二年五月三十一日下午某時
    ，在臺北市政府捷運站旁之加油站地上，拾獲乙○○向泛亞電信股份有限公司（
    下稱泛亞電信）申請後取得使用權而於同日下午在拾獲地點遺失之000000
    0000號行動電話ＳＩＭ卡一枚，竟意圖為自己不法之所有，將之侵占入己。
    隨即基於意圖為自己不法利益之概括犯意，於同日下午三時四十八分十七秒許，
    將該ＳＩＭ卡插入所有ＢＥＮＱ　Ｓ六二○Ｉ型行動電話機內供撥打試用。嗣於
    同日下午四時許，告知丙○○其拾獲可使用之ＳＩＭ卡，丙○○明知係甲○○所
    侵占他人遺失ＳＩＭ卡，仍收受之，並與甲○○承前為自己不法利益之概括犯意
    聯絡，將甲○○所交付之ＳＩＭ卡插入所有ＭＯＴＯＲＯＬＡ　Ｖ三六八八型號
    之行動電話機內撥打使用，迄同年六月七日凌晨二時三十三分止，連續在渠等住
    家等處以該門號撥打市內電話、其他業者行動電話、他網呼叫器計一百通而使用
    ，以此電磁方式盜用乙○○之電信設備通信，使泛亞電信陷於錯誤，誤以為係乙○○或經其許可之人使用該門號而提供通信服務，致獲取通信免繳納電話費用及
    月租費之財產上不法利益計新臺幣三千九百二十七元。嗣乙○○於九十二年六月
    初接獲電話費帳單後，發覺其遺失之行動電話ＳＩＭ卡已遭盜撥，始報警依通聯
    紀錄循線查獲。
二、案經乙○○訴由交通部電信總局移送臺灣臺北地方法院檢察署檢察官偵查起訴，
    本院以簡式審判程序審理。
    理  由
一、訊據被告甲○○、丙○○對於右揭侵占遺失物、收受贓物及違反電信法等犯行均
    坦承不諱，核與證人即被害人乙○○於警詢中之證詞相符，並有卷附泛亞電信門
    號0000000000號行動電話九十二年六月份帳單通話紀錄影本、通聯紀
    錄可佐，足證被告等任意性自白與事實相符，事證明確，犯行堪以認定，應依法
    論科。
三、核被告甲○○拾獲他人遺失之ＳＩＭ卡並盜用所為，係犯刑法第三百三十七條侵
    占遺失物罪、電信法第五十六條第一項盜用他人電信設備罪，被告丙○○明知Ｓ
    ＩＭ卡係他人拾獲之贓物而仍收受，並盜用之所為，係犯刑法第三百四十九條第
    一項收受贓物罪、電信法第五十六條第一項盜用他人電信設備罪。又電信法第五
    十六條第一項明定以行為人意圖為自己或第三人不法之利益，為其主觀之犯罪構
    成要件，與刑法第三百三十九條第二項之詐欺得利罪相當，當為刑法詐欺得利罪
    之特別規定，依特別法優於普通法之法規競合原則，應僅論以電信法第五十六條
    第一項之罪（最高法院八十八年度臺非字第四三號判決參照），併予敘明。被告
    甲○○、丙○○就盜用他人電信設備罪，有犯意聯絡及行為分擔，為共同正犯。
    公訴人認被告甲○○係出於幫助被告丙○○之犯意為之，故就被告丙○○盜用他
    人電信設備罪部分，僅論被告甲○○為幫助犯，尚有未洽。被告等所犯電信法第
    五十六條第一項之罪，先後多次犯行，係時間緊接，所犯係構成要件相同之罪名
    ，顯係基於概括犯意反覆為之，應依連續犯規定論以一罪，並加重其刑。被告甲○○所犯侵占遺失物罪、被告丙○○所犯收受贓物罪，與盜用他人電信設備罪間
    ，有方法結果之牽連關係，應從一重之電信法第五十六條第一項規定論處。爰審
    酌被告等因一時貪念，盜用他人行動電話ＳＩＭ卡通信，所侵害法益不多，犯罪
    後已有悔意及被告等之品行、智識程度、犯罪後態度良好等一切情狀，分別量處
    如主文所示之刑，並均諭知易科罰金之折算標準，以資懲儆。末查被告等前未曾
    受有期刑徒刑以上刑之宣告，此有臺灣高等法院被告全國前案紀錄表在卷足按，
    於犯罪後已與被害人達成和解，並賠償被害人全部損失，此有卷附和解書一紙在
    卷可考，足見被告等經此次罪刑之宣告後，已知所警惕，深具悔意，信無再犯之
    虞，本院認為前開宣告之刑，以暫不執行為適當，爰均宣告緩刑二年。被告甲○○所有之ＢＥＮＱ　Ｓ六二○Ｉ型行動電話、被告丙○○所有之ＭＯＴＯＲＯＬ
    Ａ　Ｖ三六八八型號行動電話各乙支，係犯電信法第五十六條第一項所用之電信
    之。
據上論斷，應依刑事訴訟法第二百七十三條之一第一項、第二百九十九條第一項前段
，電信法第五十六條第一項、第六十條，刑法第十一條前段、第二十八條、第五十六
條、第三百三十七條、第三百四十九條第一項、第五十五條、第四十一條第一項前段
、第七十四條第一款，罰金罰諼提高標準條例第一條前段、第二條，判決如主文。
本案經檢察官彭慶文到庭執行職務
中　　　華　　　民　　　國　　九十三　　年　　　六　　　月　　十五　　日
                                      臺灣臺北地方法院刑事第十四庭
                                          法  官 王綽光
右正本證明與原本無異。
如不服本判決，應於判決送達後十日內，向本院提出上訴狀。
                                          書記官 蔡梅蓮
中　　　華　　　民　　　國　　九十三　　年　　　六　　　月　　十八　　日
附錄本案論罪科刑法條：
電信法第五十六條
意圖為自己或第三人不法之利益，以有線、無線或其他電磁方式，盜接或盜用他人電
信設備通信者，處五年以下有期徒刑，得併科新台幣一百五十萬元以下罰金。
意圖供自己或第三人盜接或盜用他人電信設備通信，而製造、變造或輸入電信器材者
，處一年以上七年以下有期徒刑，得併科新台幣三百萬元以下罰金。意圖供第三人盜
接或盜用他人電信設備通信，而販賣、轉讓、出租或出借電信器材者，亦同。
意圖供自己或第三人犯罪之用而持有前項之電信器材者，處三年以下有期徒刑，得併
科新台幣五十萬元以下罰金。
第一項及第二項之未遂犯罰之。
